臺灣桃園地方法院小額民事判決　　110年度桃保險小字第109號
原　　　告　華南產物保險股份有限公司

法定代理人　陳文智　
訴訟代理人　張嘉琪　
被　　　告　簡子期　
上列當事人間請求損害賠償事件，本院於民國110 年10月20日言
詞辯論終結，判決如下：
    主    文
一、被告應給付原告新臺幣陸萬肆仟陸佰參拾陸元，及自民國一
    一○年二月五日起至清償日止，按週年利率百分之五計算之
    利息。
二、訴訟費用新臺幣壹仟元由被告負擔。
三、本判決得假執行。
    事實及理由
一、原告主張：被告於民國109 年1 月16日19時32分許，騎乘車
    牌號碼000-0000號普通重型機車（下稱系爭機車），沿桃園
    市桃園區大興西路1 段往中正路方向行駛，行經該區大興西
    路1 段與藝文二街之路口附近時，因駕車不慎而自後追撞訴
    外人顧曉天駕駛之車牌號碼000-0000號自用小客車（下稱系
    爭車輛），系爭車輛因而受損。嗣系爭車輛送廠修復，支出
    修繕工資新臺幣（下同）36,548元，折舊前之零件費用37,2
    52元，折舊後零件費用為28,088元，維修費用共64,636元，
    並由原告依保險契約給付完畢，因而依侵權行為及保險代位
    之法律關係提起本件訴訟，請求被告賠償。並聲明：被告應
    給付原告64,636元，及自繕本送達翌日起至清償日止，按週
    年利率5 ％計算之利息。
二、被告則以：我當天只有撞到系爭車輛之後方保桿，導致系爭
    車輛左後方保險桿有一處破損，而且當時的撞擊力道也不大
    ，所以應該只需對於該保險桿部分為賠償，其餘損害部分都
    跟我無關，而原告請求之金額與項目都不合理等語，資為抗
    辯，並聲明：原告之訴駁回。
三、本院得心證之理由：
  ㈠按故意或過失，不法侵害他人之權利者，負損害賠償責任，
    民法第184 條第1 項前段定有明文。經查，被告騎乘之系爭
    機車於109 年1 月16日19時32分許，在桃園市桃園區大興西
    路1 段與藝文二街之路口附近，因未保持安全距離而不慎自
    後追撞系爭車輛乙情，有道路交通事故現場圖及現場照片等
    （見本院卷第19頁、第24至27頁、第36頁）在卷可參，復為
    被告於警詢時所供認（見本院卷第20頁），是此部分之事實
    ，應先堪以認定。
  ㈡損害賠償數額：
  ⒈按負損害賠償責任者，除法律另有規定或契約另有訂定外，
    應回復他方損害發生前之原狀；該項情形，債權人得請求支
    付回復原狀所必要之費用，以代回復原狀，民法第213 條第
    1 項、第3 項定有明文。債權人所得請求回復原狀之必要費
    用，倘以修復費用為估定其回復原狀費用之標準，修理時以
    新品換舊品時，應予折舊，最高法院108 年度台上字第363
    號民事判決意旨可資參照。
  ⒉被告應負系爭車輛毀損之損害賠償責任已見前述，依上開規
    定，被告即應賠償系爭車輛回復原狀之必要費用。經查，系
    爭車輛之修繕工資36,548元，折舊後零件費用為28,088元，
    維修費用共64,636元等情，有維修估價單、發票及車損照片
    等（見本院卷第8 至13頁）附卷為證；復參以系爭車輛遭撞
    擊後，該車輛左下之保險桿破損乙情，有上開車損照片在卷
    為憑，並為被告所不爭執，顯見當時撞擊力道非輕；又本件
    交通事故發生於109 年1 月16日，系爭車輛於109 年1 月17
    日即進廠維修、估價乙情，亦有估價單在卷可稽，而觀諸該
    維修估價單，其上所列修繕之項目亦為系爭車輛後方保險桿
    、尾門等處之修繕，均核與本件交通事故受撞擊之位置相符
    ；況原告傳送與被告之派工單上，除通風板項目之左、右側
    誤寫外，其餘修繕項目、內容與金額均與原告提出之估價單
    大致相同，益徵上開修復項目並無不當之處，難認原告維修
    費用為浮報或不必要，則被告空言原告陳報之修理費過高云
    云，洵難採憑。是原告請求被告賠償系爭車輛之修繕費用64
    ,636元，應屬有據。
  ㈢末按給付有確定期限者，債務人自期限屆滿時起，負遲延責
    任；給付無確定期限者，債務人於債權人得請求給付時，經
    其催告而未為給付，自受催告時起，負遲延責任。其經債權
    人起訴而送達訴狀，或依督促程序送達支付命令，或為其他
    相類之行為者，與催告有同一之效力；又遲延之債務，以支
    付金錢為標的者，債權人得請求依法定利率計算之遲延利息
    ，而應付利息之債務，其利率未經約定，亦無法律可據者，
    週年利率為5 ％，民法第229 條第1 項、第2 項、第233 條
    第1 項前段及第203 條分別定有明文。查，本件原告請求請
    求被告賠償系爭車輛回復原狀費用64,636元部分，係以支付
    金錢為標的，且無確定期限，又未約定利息，則被告應自受
    催告時起，負遲延責任，則原告就上述得請求之金額，併請
    求自起訴狀繕本送達被告之翌日即110 年2 月5 日（見本院
    卷第30頁）起至清償日止，按年息5 ％計算之利息，同為有
    據。
四、綜上所述，原告依侵權行為及債權讓與之法律關係，請求被
    告給付64,636元及自110 年2 月5 日起至清償日止，按週年
    利率5 ％計算之利息，為有理由，應予准許。
五、本件原告勝訴部分係依民事訴訟法第436 條之8 第1 項適用
    小額訴訟程序所為之判決，依同法第436 條之20規定，應依
    職權宣告假執行。
六、訴訟費用負擔之依據：民事訴訟法第78 條，並依同法第436
    條之19第1 項規定，確定訴訟費用額如主文第3 項所示。
中    華    民    國   110    年    11    月    19    日
                  桃園簡易庭  法  官  顏嘉漢
以上為正本係照原本作成。
如不服本判決，應於送達後20日內，向本院提出上訴狀並表明上
訴理由，如於本判決宣示後送達前提起上訴者，應於判決送達後
20日內補提上訴理由書（須附繕本）。
如委任律師提起上訴者，應一併繳納上訴審裁判費。
中    華    民    國   110    年    11    月    19    日
                              書記官  楊上毅
附錄：
一、民事訴訟法第436條之24第2項：
    對於小額程序之第一審裁判上訴或抗告，非以其違背法令為
    理由，不得為之。
二、民事訴訟法第436條之25：
    上訴狀內應記載上訴理由，表明下列各款事項：
    ㈠原判決所違背之法令及其具體內容。
    ㈡依訴訟資料可認為原判決有違背法令之具體事實。
三、民事訴訟法第471條第1項：（依同法第436條之32第2項規定
    於小額事件之上訴程序準用之）
    上訴狀內未表明上訴理由者，上訴人應於提起上訴後20日內
    ，提出理由書於原第二審法院；未提出者，毌庸命其補正，
    由原第二審法院以裁定駁回之。